【裁判字號】    88,易,2601
【裁判日期】    890927
【裁判案由】    賭博
【裁判全文】
臺灣臺南地方法院刑事判決                        八十八年度易字第二六一號
    公  訴  人  臺灣臺南地方法院檢察署檢察官
    被      告  庚○○
                卯○
                辛○○
                巳○○
                丙○○
                甲○○
                子○○
                辰○○
                寅○○
右列被告等因賭博案件，經檢察官提起公訴（八十八年度偵字第八七六○、一○○四
三號），本院判決如左：
    主  文
庚○○、卯○、辛○○、巳○○、丙○○、甲○○、子○○、辰○○及寅○○均無罪
。
    理  由
一、公訴意旨略以：被告庚○○、卯○、辛○○、巳○○、丙○○、甲○○、子○○
    、辰○○及寅○○等九人分別基於賭博之犯意，於民國八十八年七月十二日，在
    被告戊○○（業經本院於八十九年六月十五日判決在案）所經營位於臺南縣永康
    市○○路一百九十六號處之「丸新小鋼珠店」之公眾得出入之場所，與戊○○在
    該址所擺設之小鋼珠臺賭博財物，方法為先由渠等出資購買特定數量之鋼珠，置
    於珠檯內打玩，憑機率輸贏鋼珠，最後渠等得以其累積之鋼珠換取寄分卡再玩或
    持以換回現金之方式，而與戊○○所擺設之小鋼珠臺賭博財物。嗣於八十八年七
    月十二日二十三時十分許，經臺灣臺南地方法院檢察署檢察官率警當場查獲，並
    扣得賭具小鋼珠檯一百十臺、退珠單十張、寄珠單十一冊、領珠簿一本、會員登
    記簿二本、小鋼珠二十七盒及賭資新臺幣二萬六千九百元暨買水明細表一張等物
    ，因認渠等涉犯有刑法第二百六十六條之普通賭博罪嫌等語。
二、按犯罪事實應依證據認定之，無證據不得推定其犯罪事實，又不能證明被告犯罪
    者，應諭知無罪之判決，刑事訴訟法第一百五十四條、第三百零一條第一項分別
    定有明文。又認定不利於被告之事實，須依積極證據，苟積極證據不足為不利於
    被告事實之認定時，即應為有利於被告之認定，更不必有何有利之證據。又事實
    之認定，應憑證據，如未能發現相當證據，或證據不足以證明，自不能以推測或
    擬制之方法，為裁判基礎。再者，共同被告不利於己之陳述，固得採為其他共同
    被告犯罪之證據，惟此項不利之陳述，需無瑕疵可指，而就其他方面調查，又與
    事實相符，始得採為其他共同被告犯罪事實之認定，此分別有最高法院四十年台
    上字第八六號判例、三十年上字第八一六號判例及四十六年台上字第四一九號判
    例可資參照。
三、本件公訴意旨認被告庚○○、卯○、辛○○、巳○○、丙○○、甲○○、子○○
    、辰○○及寅○○等九人涉有刑法第二百六十六條第一項之普通賭博罪嫌，無非
    以同案被告周華泰、鍾勝有及黃俊華指證，及為警查獲時被告等九人在場之事實
    為其論據。訊據被告等九人固供承於右揭時地在場把玩小鋼珠臺，惟均堅決否認
    有何普通賭博犯行，被告庚○○、卯○、辛○○、巳○○、丙○○、子○○、辰
    ○○及寅○○均辯稱：伊是會員，但不能換現金，伊也未換過，如玩完有剩鋼珠
    ，就在櫃臺填寫寄珠單，玩輸了就走等語，被告甲○○係辯稱：伊是第二次去玩
    ，不是會員，去都是一千元輸贏而已，輸完就走了等語，被告寅○○則辯稱：伊
    是利用晚上去那裡消遣，不是會員，每次都是玩一、二個小時就走了，並沒有換
    過錢等語，被告丙○○另辯稱：現場之機臺均屬於經濟部公告合法之機臺，伊等
    也是基於如此才進去的等語。經查小鋼珠臺，原並非經教育部公告查禁之電動玩
    具，此有臺南縣警察局永康分局移送書可資佐證，現亦應屬電子遊戲場業管理條
    例中所規範之鋼珠類電子遊戲機，足見上開機種並非賭博性電動玩具甚明。又同
    案被告戊○○擺設上開小鋼珠臺後，雖因允許以累積之鋼珠兌換現金，而犯常業
    賭博罪，經本院以八十八年度易字第二六○一號刑事判決判處有期徒刑五月在案
    ，固有該刑事判決一份附卷足參，惟此事實亦僅足以證明同案被告戊○○有以上
    開機具從事賭博行為而已，斷無因此即謂偶至上開場所把玩小鋼珠臺之被告庚○○、卯○、辛○○、巳○○、丙○○、甲○○、子○○、辰○○及寅○○等人即
    有賭博犯行，自不待言。而被告九人自為警查獲後，自歷次警、偵訊時起迄本院
    審理時均辯稱：沒有兌換現金等語，及辯稱：雖曾在丸新小鋼珠店內玩小鋼珠，
    但所得之鋼珠係寄放在櫃臺，而店方會將鋼珠之數量註明在寄珠單上等語，參以
    被告壬○○、丑○○、癸○○、丁○○、己○○、乙○○（即現場開分、兌領現
    金人員），暨坦承上開小鋼珠店確可供兌換現金之同案被告周華泰、鍾勝有及黃
    俊華等人均未指證被告等九人有以累積小鋼珠兌換現金之情事，而被告等九人又
    堅詞否認上情，已如前述，復查並無其他證據足資證明被告等九人確有將其累積
    小鋼珠兌換現金而變易娛樂為賭博之事實，自難僅以被告等九人於為警查獲時在
    場把玩小鋼珠臺，即遽謂被告等九人確曾以所累積小鋼珠兌換現金而為普通賭博
    之犯行至為顯然。此外，經本院依職權調查結果，又別無其他積極證據足資認定
    被告庚○○、卯○、辛○○、巳○○、丙○○、甲○○、子○○、辰○○及寅○○等人確涉犯有普通賭博犯行，揆諸首揭規定，自屬不能證明其等犯罪，自應為
    被告等無罪判決之諭知。
據上論斷，應依刑事訴訟法第三百零一條第一項，判決如主文。
中      華      民      國    八十九    年      九      月    二十七    日
                              臺灣臺南地方法院刑事第四庭
                                      法  官
右正本證明與原本無異。
如不服本判決，應於判決送達後十日內，向本院提出上訴狀。
                                      書記官
中      華      民      國    八十九    年              月              日


司法院資訊處製作；財團法人民間司法改革基金會備份。
